臺灣臺北地方法院刑事判決　　　　　　　　　　　　九十三年度交簡上字第六二號
　　上　訴　人
　　即　被　告　丙○○
右列上訴人即被告因公共危險案件，不服本院臺北簡易庭於中華民國九十三年六月四
日所為九十三年度北交簡字第一０三一號第一審刑事簡易判決（台灣臺北地方法院檢
察署檢察官聲請簡易判決處刑書案號：九十三年度偵字第七０六七號），提起上訴，
本院管轄之第二審合議庭判決如左：
    主  文
上訴駁回。
    事  實
一、丙○○明知服用酒類已達不能安全駕駛之程度時，即不得駕駛動力交通工具，竟
    自民國九十三年三月二十九日二十三時許起至二十四時許止，在臺北市○○○路
    與八德路三段之交岔路口某處火鍋店內，與友人共同飲用若干啤酒，酒後其控制
    力及注意力均已達無法安全駕駛動力交通工具之程度，猶駕駛車牌號碼ＣＲ—七
    四九六號自用小客車離開上址在道路上行駛，迨於翌日（即三十日）凌晨零時三
    十六分許，途經臺北市萬華區○○○路○段七十八號前時，經警攔查檢測其呼氣
    所含酒精濃度達每公升０．七一毫克（ＭＧ／Ｌ），客觀上已達不能安全駕駛動
    力交通工具之程度，始查悉上情。
二、案經臺北市政府警察局萬華分局報請臺灣臺北地方法院檢察署檢察官偵查後聲請
    簡易判決處刑。
    理  由
一、訊據上訴人即被告丙○○固坦承於右揭時、地服酒類後，駕駛前述車牌號碼自用
    小客車途經臺北市萬華區○○○路○段七十八號前時，經警攔查檢測其呼氣所含
    酒精濃度之事實，惟矢口否認有何公共危險之犯行，辯稱：為警攔停實施酒精測
    試時，伊並未吹氣，所以警方測得之數據不正確，伊並無任何酒醉現象云云，資
    為辯解。
二、惟查：
(一)、被告於前揭時、地飲酒並於酒後駕駛前述車牌號碼自用小客車，途經臺北市萬華
    區○○○路○段七十八號前時，經警攔查檢測其呼氣所含酒精濃度等情，業據被
    告於警局詢問、檢察官偵訊及本院九十三年八月九日調查時均坦承：當日確有經
    警攔查等情不諱（參見臺灣臺北地方法院檢察署九十三年度偵字第七０六七號偵
    查卷宗第六頁面反面、第二十頁反面，本院前揭期日準備程序筆錄），另其遭警
    查獲之過程中，有駕駛車身搖擺不定等駕駛操控力欠佳情形，又經警測試及詢問
    之過程，有腳步不穩、多話等具體酒醉情形，且檢測其呼氣所含酒精濃度高達每
    公升０．七一毫克（ＭＧ／Ｌ）等情，業據證人即查獲本件被告犯罪行為並對其
    施以呼氣酒精濃度測試之臺北市政府警察局萬華分局交通分隊警員戊○○、丁○○，分別於本院九十三年九月十日審理時到庭證述明確，復有前揭證人戊○○警
    員依職權填製之刑法第一百八十五條之三案件測試觀察紀錄表、酒精濃度檢測表
    、臺北市政府警察局舉發違反道路交通管理事件通知單影本及飲酒未逾十五分鐘
    ，經員警提供礦泉水漱口後，再實施酒測之確認單影本等件附卷可證（參見同前
    偵查卷第七至九頁），足徵被告確有飲用酒類後其意思能力受影響之情形，本院
    綜觀上開各項跡證，堪認其酒後導致注意力、判斷力減弱，駕駛汽車時有駕駛操
    控力欠佳之情形，被告確有於飲用酒類後，已達不能安全駕駛動力交通工具而仍
    然駕駛之犯行。
(二)、被告雖矢口否認當時有接受呼氣酒精濃度檢測之行為，並以前揭情詞置辯，惟據
    前揭證人即戊○○警員於本院九十三年九月十日審理時到庭，以具結擔保其供述
    之真實性，並在負擔偽證罪之處罰心理狀態下均供稱：當時伊與同事丁○○駕駛
    巡邏車在轄區內執行酒測勤務，當行經環河南路一段由北往南方向車道上，發現
    被告所駕駛的車輛不是很穩，又丁○○警員以掌上型電腦查詢被告所駕駛車輛之
    車牌號碼，發現該車號牌業已註銷，故趨前將之攔停，被告下車後因身上散發出
    酒氣，復自承剛服用酒類飲料，故提供礦泉水供其漱口後，再檢測其呼氣所含酒
    精濃度，然第一次因為吹氣量不足，所以無法檢測出含量，第二次則吹出數值為
    每公升０．七一毫克等語在卷可稽，核與另一證人即丁○○警員於本院同前期日
    審理時到庭證述：有關查獲被告及實施檢測情節相符，本件舉發及實施呼氣酒精
    濃度檢測之警員與被告素不相識，亦無怨隙，自無任意偽造不實酒精濃度檢測表
    ，並於本院審理時指證被告已達不能安全駕駛之程度，猶然駕駛動力交通工具之
    必要，該等酒酒精濃度檢測表及前揭戊○○、丁○○警員指證被告酒後駕車等節
    ，自屬實情，復審酌被告於九十三年四月二十八日檢察官偵訊及本院九十三年八
    月九日調查時均自承：第一次測試沒有過，但第二次吹時就超過，所以要求重測
    等語，足徵被告空言指稱未曾接受任何酒精檢測云云，尚難憑信。
(三)、另被告所稱要求重新做呼氣酒精濃度檢測但為警所拒一節，雖據證人戊○○及丁○○警員證述翔實，然戊○○警員已依呼氣酒精測試器之正確使用方式檢測並列
    印出檢測結果，原無應受測人之請求重複檢測或由其恣意決定檢測方法，直至受
    測試人滿意為止之必要，又本件警員對被告施以酒測所使用之酒測器，在九十二
    年七月一日亦經檢測合格，此有警員戊○○於本院九十三年九月十日審理時庭呈
    經濟部標準檢驗局之呼氣酒精測試器檢定合格證書影本一紙在卷可稽，因此該測
    試值自然可信，其空言指摘警方測得之數據不正確云云，應非可採。
三、刑法第一百八十五條之三規定服用酒類致不能安全駕駛動力交通工具，係抽象危
    險犯，並不以發生具體危險為必要，至所謂酒醉狀態，只需一般評價程度達於對
    車輛駕駛行為失其必要之注意力或判斷力之虞即可，至實際上對駕駛行為是否發
    生具體危險，則並不重要。又行為人飲酒後如其呼氣酒精濃度達人體酒精濃度為
    每公升０‧五至０‧七五毫克時，即有反應較慢、感覺減低、影響駕駛並思考改
    變之情形，有行政院國軍退除役官兵輔導委員會臺北榮民總醫院八十八年八月五
    日（八八）北總內字第二六八六八號函附卷可參，且汽車駕駛人飲酒後其呼氣中
    酒精濃度如已達於每公升○‧五五毫克，其肇事率為一般未飲酒者之十倍，如呼
    氣中酒精濃度如已達於每公升○‧七五毫克，其肇事率為一般未飲酒者之二十五
    倍，亦有中央警察大學交通學系暨交通管理研究所教授蔡中志之研究報告在卷可
    憑，況法務部於八十八年五月十日亦邀集司法院刑事廳、交通部、行政院衛生署
    、內政部警政署及中央警察大學等相關單位決議，並參酌美國加州運輸部交通安
    全局所實驗之結果，以呼氣酒精濃度逾每公升含Ｏ．五五毫克時，即得認為不能
    安全駕駛為認定標準，蓋因由美國、德國及日本等國家所進行之酒精濃度與精神
    狀態之測試實驗，呼氣中酒精濃度達每公升Ｏ．五五毫克時，就人之生理方面，
    已產生視覺反應遲鈍、影像不能集中、同時不能看清前方路況及車旁照後鏡等狀
    況，其駕駛能力已受有影響，其肇事率已為一般正常人之十倍，足徵此項認定標
    準，依一般社會通念，客觀上足以認定已達不能安全駕駛之程度。故被告於飲酒
    後，體內之酒精濃度經警攔查檢測其呼氣所含酒精濃度仍高達每公升○．七一毫
    克，是依前述台北榮民總醫院函文及學者研究報告所提出「不能安全駕駛」之酒
    精含量數值、被告酒精濃度檢測表、證人戊○○、丁○○警員之證述等證據，足
    認被告於駕駛汽車經警查獲之當時，顯然已達不能安全駕駛之情狀，是被告所辯
    ，顯係圖卸飾詞，殊無可採，罪證明確，犯行洵堪認定。
四、至被告於本院調查時請求傳訊證人乙○○、甲○○，欲證明當時被告並無口齒不
    清、多話、未打方向燈、不依路線行駛等不能安全駕駛之情形；復查：被告迭次
    供明其於服用酒類後，仍駕駛動力交通工具等語在卷，且經警攔查檢測其呼氣所
    含酒精濃度達每公升０．七一毫克（ＭＧ／Ｌ），此亦有酒精濃度檢測表及前揭
    證人戊○○、丁○○警員之證述在卷可憑，被告確有於飲用酒類後，已達不能安
    全駕駛動力交通工具而仍然駕駛之行為，均如前述，本件事實已明，本院無法僅
    憑被告所欲傳喚證人片面說詞即可認定，而被告亦未有堅強之事證以實其說，上
    開所請核無必要，爰不予調查，併此敘明。
五、核被告所為，係犯刑法第一百八十五條之三服用酒類不能駕駛動力交通工具而駕
    駛之公共危險罪。原判決以被告犯行明確而適用上開法條判處罰金二萬元，如易
    服勞役，以三百元折算一日，經核認事用法均無違誤，量刑堪稱妥適，應予維持
    。上訴意旨猶以當天警員亦未實施酒測，並稱其當時意識清楚云云，並無理由，
    應予駁回其上訴。
六、據上論斷，應依刑事訴訟法第四百五十五條之一第一項、第三項、第三百六十八
    條，判決如主文。
本案經檢察官黃東焄到庭執行職務
中　　　華　　　民　　　國　　九十三　　年　　　九　　　月　　 十七 　　日
                                      臺灣臺北地方法院交通法庭
                                          審判長法  官  周祖民
                                                法  官  陳婷玉
                                                法  官  鄧德倩
右正本證明與原本無異。
本判決不得上訴。
                                                書記官  石幸代
中　　　華　　　民　　　國　　九十三　　年　　　九　　　月　　 十七 　　日
